臺灣桃園地方法院裁定　　　　　　　　 110年度桃秩字第94號
移送機關　桃園市政府警察局桃園分局
被移送人　林博涵


上列被移送人因違反社會秩序維護法案件，經移送機關以中華民
國110 年9 月6 日桃警分刑秩字第1100055548號移送書移送審理
，本院裁定如下：
    主      文
林博涵無正當理由攜帶具有殺傷力之器械，處罰鍰新臺幣伍仟元
。
扣案之摺疊刀壹把沒入。
    事實及理由
一、移送意旨略以：被移送人於民國110 年9 月1 日下午3 時50
    分許，在桃園市○○區○○路000 號，無正當理由攜帶具殺
    傷力之摺疊刀1 把（下稱系爭摺疊刀），嗣為員警所查獲，
    認被移送人已違反社會秩序維護法，應依法裁罰等語。
二、按無正當理由攜帶具有殺傷力之器械、化學製劑或其他危險
    物品者，處3 日以下拘留或新臺幣3 萬元以下罰鍰，社會秩
    序維護法第63條第1 項第1 款定有明文。經查，被移送人於
    上開時地攜帶系爭摺疊刀等情，業據被移送人於警詢供述明
    確，並有桃園市警察局桃園分局扣押筆錄、扣押物品目錄表
    及照片在卷可稽，復有系爭摺疊刀扣案可佐，堪信為真實。
    又系爭摺疊刀係屬金屬材質，質地堅硬，刀鋒鋒利為具有殺
    傷力之器械，有照片附卷可參，又被移送人雖辯稱伊攜帶系
    爭摺疊刀係為防身之用云云，惟如遇紛爭，本可循司法途徑
    抑或其他正當管道處理，而非以暴制暴或攜帶具有殺傷力器
    械之方式私鬥解決，故被移送人前揭所辯，難認屬法律上之
    正當理由，尚不足採。被移送人另辯稱忘記身上攜帶系爭摺
    疊刀云云，然被告於警詢時自承系爭摺疊刀塞在褲腰帶夾著
    等語，則系爭摺疊刀既有一定體積，材質堅硬，且置於被告
    褲腰帶處，衡情被告自可察覺褲腰帶置有系爭摺疊刀，不得
    諉為不知，被告上開所辯自不可採。核被移送人所為，係違
    反社會秩序維護法第63條第1 項第1 款攜帶具有殺傷力之器
    械，應依法論處。復審酌被移送人之動機、目的、手段、生
    活狀況、品行、智識程度、違反義務之程度、上開行為所生
    之危害及態度等一切情狀，量處如主文第1 項所示之處罰。
三、按供違反本法行為所用之物，以行為人所有者為限，得沒入
    之，且與其他處罰併宣告之，為社會秩序維護法第22條第3
    項本文、第23條本文所明定。經查，系爭摺疊刀1 把為被移
    送人所有，係供被移送人違反本法所用之物，爰依前揭規定
    併宣告沒入。
四、據上論斷，依社會秩序維護法第45條第1 項、第63條第1 項
    第1 款、第22條第3 項本文、第23條本文，裁定如主文。
中    華    民    國   110    年    10    月    8     日
                  桃園簡易庭  法  官  張明宏
以上正本證明與原本無異。
如不服本裁定，應於送達後5 日內，向本院提出抗告狀並表明抗
告理由（須附繕本）。
中    華    民    國   110    年    10    月    8     日
                              書記官  石曉芸
附錄法條：
社會秩序維護法第63條第1項第1款
有下列各款行為之一者，處3 日以下拘留或新臺幣3 萬元以下罰
鍰：
一、無正當理由攜帶具有殺傷力之器械、化學製劑或其他危險物
    品者。